臺灣臺南地方法院刑事判決 　　　　　　　　　　　　 九十三年度訴字第四五九號
　　公　訴　人　臺灣臺南地方法院檢察署檢察官
　　被　　　告　甲○○
右列被告因違反毒品危害防制條例案件，經檢察官提起公訴（九十三年度營毒偵字第
一０九號），被告就犯罪事實為有罪之陳述，本院裁定進行簡式審判程序，判決如左
：
    主  文
甲○○連續施用第一級毒品，累犯，處有期徒刑壹年。
    事  實
一、甲○○有偽造文書、妨害自由、傷害等前科，又因違反肅清煙毒條例及麻醉藥品
    管理條例等案件，於民國八十五年十二月二十六日，經本院以八十五年度訴字第
    九五八號分別判處有期徒刑三年四月、六月，併定應執行刑三年八月確定，入監
    執行後於八十八年五月二十七日假釋出監，嗣經撤銷假釋入監執行，於八十九年
    十月五日執行完畢。又前因施用毒品案件，經依本院以八十八年度毒聲字第一六
    五０號裁定送觀察、勒戒後，認無繼續施用毒品之傾向，於八十八年六月二十二
    日觀察、勒戒執行完畢釋放出所，並於同日經臺灣臺南地方法院檢察署檢察官，
    以八十八年度營偵字第九九四號為不起訴處分確定。詎甲○○仍未戒除毒癮，明
    知第一級毒品海洛因係毒品危害防制條例所明定之第一級毒品，不得持有及施用
    ，竟另行基於施用第一級毒品海洛因之概括犯意，於前開觀察、勒戒執行完畢釋
    放後五年內，先於九十三年三月十三日，以將第一級毒品海洛因摻入香煙內之方
    式，在臺南縣北門鄉錦湖國小之廁所內，非法施用第一級毒品海洛因一次；又自
    九十三年五月中旬某日起至九十三年七月八日止，以注射針筒（未扣案）注射靜
    脈之方式，在臺南縣北門鄉錦湖村渡仔頭八五號之住處，非法施用第一級毒品海
    洛因多次，平均兩星期施用一次。嗣先於九十三年三月十六日上午十一時許，在
    臺南縣鹽水鎮○○里○○路一六八號護庇宮男廁內與郭銘桐共同為警查獲，並經
    警扣得郭銘桐所有之注射針筒一支及殘渣袋一包，警方於同日下午二時五分許，
    經甲○○同意採尿送驗後，呈嗎啡陽性反應，而查悉上情；又於九十三年七月十
    日凌晨一時三十六分許，因遭本院通緝在臺南縣北門鄉鯤江村九七六號經警緝獲
    後，警方於同日經甲○○同意採尿送驗後，呈嗎啡陽性反應，而查悉上情。
二、案經臺南縣警察局新營分局報告臺灣臺南地方法院檢察署檢察官偵查起訴。
    理  由
一、右揭犯罪事實，業據被告甲○○於本院審理時坦承不諱，且被告經警分別於九十
    三年三月十六日下午二時五分許採尿（尿液檢體編號０３２號）、九十三年七月
    十日（尿液檢體編號Ｄ０５７號）送驗結果，均呈嗎啡陽性反應，且上開尿液檢
    體經檢驗單位，以氣相層析質譜儀法進行確認，均仍呈嗎啡陽性反應，有臺南縣
    警察局新營分局鹽水派出所採取尿液編號對照表、臺南縣警察局新營分局鹽水派
    出所採取尿液名冊、臺南縣衛生局九十三年三月三十一日尿液檢驗成績書、臺南
    縣衛生局九十三年九月二十一日尿液檢驗成績書及長榮大學毒物研究中心九十三
    年六月二十四日濫用藥物確認報告各一紙在卷（詳警卷第十一頁、第十二頁；九
    十三年度營毒偵字第一０九號偵查卷第二頁；本院卷第四三頁、第一二二頁）可
    稽。按海洛因係由嗎啡經化學合成而製得，經注射進入人體後，因代謝而分解又
    生成嗎啡，因此施打海洛因後，由尿液檢驗結果仍為嗎啡反應。是以，被告自白
    施打海洛因，而採尿化驗之結果呈現嗎啡陽性反應，核屬科學上合理之現象。綜
    合上開事證互核相符，被告連續施用第一級毒品之犯行至為明灼。另被告前因施
    用毒品案件，經依本院以八十八年度毒聲字第一六五０號裁定送觀察、勒戒後，
    認無繼續施用毒品之傾向，於八十八年六月二十二日觀察、勒戒執行完畢釋放出
    所，並於同日經臺灣臺南地方法院檢察署檢察官，以八十八年度營偵字第九九四
    號為不起訴處分確定等情，有臺灣臺南地方法院檢察署刑案資料查註紀錄表及臺
    灣高等法院被告全國前案紀錄表各一份在卷可按，足認被告係在觀察、勒戒執行
    完畢釋放後，五年內再犯本件施用第一級毒品罪。綜上所查，被告自白核與事實
    相符，本件事證明確，被告犯行堪以認定。
二、查海洛因為第一級毒品，毒品危害防制條例第二條第二項第一款定有明文。故核
    被告甲○○所為，係犯毒品危害防制條例第十條第一項之施用第一級毒品罪。其
    施用前持有第一級毒品之低度行為，為施用第一級毒品之高度行為所吸收，不另
    論罪。其先後多次施用第一級毒品之犯行，時間緊接，犯罪構成要件相同，顯係
    基於概括犯意反覆為之，為連續犯，應依刑法第五十六條之規定以一罪論，並依
    法加重其刑。另被告基於施用第一級毒品海洛因之概括犯意，自九十三年五月中
    旬某日起至九十三年七月八日止，以注射針筒注射靜脈之方式，在臺南縣北門鄉
    錦湖村渡仔頭八五號之住處，非法施用第一級毒品海洛因多次之犯行部分，雖未
    據公訴人起訴，惟此部分犯行與業經起訴有罪部分之犯行，有連續犯裁判上一罪
    之關係，已如前述，本院自得一併審理，附此敘明。末查，被告前因違反肅清煙
    毒條例及麻醉藥品管理條例等案件，於八十五年十二月二十六日，經本院以八十
    五年度訴字第九五八號分別判處有期徒刑三年四月、六月，併定應執行刑三年八
    月確定，入監執行後於八十八年五月二十七日假釋出監，嗣經撤銷假釋入監執行
    ，於八十九年十月五日執行完畢，有前開臺灣臺南地方法院檢察署刑案資料查註
    紀錄表及臺灣高等法院被告全國前案紀錄表在卷可證，其受有期徒刑之執行完畢
    ，五年以內再犯本件有期徒刑以上之罪，為累犯，應依法加重其刑，併依刑法第
    七十條之規定遞加重其刑。爰審酌被告有如事實欄所載之前科素行，有前揭臺灣
    臺南地方法院檢察署刑案資料查註紀錄表及臺灣高等法院被告全國前案紀錄表在
    卷可參，猶不知悔改，再犯本件施用第一級毒品罪及其犯罪之動機、目的、手段
    、所生危害、施用毒品之期間、施用毒品之頻率、生活狀況、為警查獲仍繼續施
    用毒品、犯罪後坦承犯行態度良好及施用毒品自戕身心等一切情狀，量處如主文
    所示之刑，以資懲戒。扣案之注射針筒一支及殘渣袋一包，非屬被告所有供施用
    第一級毒品海洛因所用之物，而係與被告共同為警查獲之郭銘桐所有乙節，業據
    被告供明在卷，核與郭銘桐於警詢時所供相符，復非違禁物，不符沒收之要件，
    爰不併予宣告沒收之。至未扣案被告用以施用第一級毒品海洛因之注射針筒，已
    為被告丟棄乙情，業據被告供陳在卷，是該注射針筒既無證據足資證明尚存在，
    未免將來執行發生困難，爰不併予宣告沒收之，併此敘明。
據上論斷，應依刑事訴訟法第二百九十九條第一項前段、第二百七十三條之一第一項
，毒品危害防制條例第十條第一項，刑法第十一條前段、第五十六條、第四十七條、
，判決如主文。
本案經檢察官乙○○到庭執行職務。
中      華      民      國      九十三      年      十    月    二十    日
                                            臺灣臺南地方法院刑事第十一庭
                                                法      官  陳金虎
右正本證明與原本無異。
如不服本判決，應於判決送達後十日內，向本院提出上訴狀。
                                                書  記  官  楊建新
中      華      民      國      九十三      年      十    月    二十一  日
附錄法條：
毒品危害防制條例第十條第一項
施用第一級毒品者，處六月以上五年以下有期徒刑。
